臺灣高雄地方法院刑事判決             100年度易字第1239號
公  訴  人  臺灣高雄地方法院檢察署檢察官
被      告  陳河廷
上列被告因竊盜案件，經檢察官提起公訴（100 年度偵字第
18402、18403、22583號），本院判決如下：
    主  文
陳河廷犯侵入住宅竊盜罪共肆罪，均累犯，各處有期徒刑壹拾壹
月。應執行有期徒刑參年陸月。
    事  實
一、陳河廷前於民國（下同）91年間，因施用第一、二級毒品案
    件，經本院以92年度訴字第894 號分別判處有期徒刑1 年、
    4 月，應執行有期徒刑1 年2 月，嗣經提起上訴，經臺灣高
    等法院高雄分院以92年度上訴字第1694號駁回上訴確定；復
    因施用毒品案件，經本院以92年度簡字第4823號判處有期徒
    刑3 月，上開三罪經本院以94年度聲字第2256號裁定應執行
    刑為有期徒刑1 年4 月，再因施用毒品案件，經本院以93年
    度訴字第33號判處有期徒刑1 年，與前開應執行刑1 年4 月
    接續執行，於94年12月19日縮短刑期假釋出監並付保護管束
    。嗣於假釋期間又因施用毒品、竊盜案件先後經本院以95年
    度訴字第1271號、95年度簡字第3770號分別判處有期徒刑1
    年2 月、4 月確定，並以95年度聲字第3900號裁定應執行有
    期徒刑1 年4 月，及因竊盜案件經臺灣臺南地方法院以96年
    度易字第164 號判處有期徒刑6 月確定，上開各罪嗣經裁定
    減刑或合併定刑，與前開假釋撤銷應執行之殘刑接續執行，
    於97年1 月16日縮刑期滿執行完畢。
二、陳河廷分別(一)於100 年5 月15日9 時54分許，騎乘DOB-590
    號機車行經高雄市○○區○○街56巷19號徐劉玉秀住所，見
    該屋內似現無人所在而庭院內置放有抽水馬達1 個，竟基於
    意圖為自己不法所有之竊盜犯意，自門縫伸手至屋內打開大
    門門鎖後，無故侵入上揭徐劉玉秀住宅，先在庭院內竊得抽
    水馬達1 個，再打開鞋櫃抽屜竊得置放在內的機車大鎖4 個
    後，得手後放置在上揭機車腳踏板上騎乘機車離去。嗣銷贓
    所得新臺幣（下同）700 元花用殆盡；(二)於100 年5 月24日
    18 時55 分許，騎乘DOB-590 號機車，行經高雄市○○區○
    ○街2 之3 號顏阿嬰住處時，見該住宅門未關，竟另基於意
    圖為自己不法所有之竊盜犯意，未獲許可即無故侵入上揭顏
    阿嬰住宅，在1 樓浴室內見得釣竿4 支即竊取得手後離去；
    (三)隨即於100 年5 月24日19時05分許，騎乘DOB-590 號機車
    ，行經高雄市○○區○○街60巷39號吳金龍住處，見該住宅
    門未上鎖，另基於意圖為自己不法所有之竊盜犯意，徒手打
    開該住宅大門而無故侵入，在客廳見得釣竿3 支及大型手動
    捲線器2 個即竊取得手後離去，嗣連同上揭竊得之釣竿共7
    支銷贓得款2,000 元花用殆盡；(四)於100 年6 月29日14時30
    分許，騎乘DOB-590 號機車，行經高雄市○○區○○路459
    巷13號江思璇住所，見該住宅門半開未瑣，探知現無人所在
    後，竟基於意圖為自己不法所有之竊盜犯意，未獲許可即無
    故侵入上揭江思璇住宅，在1 樓客廳內見得神桌上神像所掛
    4面金牌即竊取得手後離去，嗣銷贓所得1萬元花用殆盡。
三、案經吳金龍、顏阿嬰訴請高雄市政府警察局鼓山分局報請臺
    灣高雄地方法院檢察署檢察官偵查起訴。
    理    由
一、本件被告陳河廷所犯係死刑、無期徒刑、最輕本刑為3 年以
    上有期徒刑以外之罪，業於準備程序中就被訴事實為有罪之
    陳述，經法官告知簡式審判程序之旨，並聽取檢察官及被告
    之意見後，裁定進行簡式審判程序。又本件卷內之人證、物
    證、書證等證據，依刑事訴訟法第273 條之2 規定，不受第
    159 條第1 項關於傳聞法則規定之限制，依法均有證據能力
    ，合先敘明。
二、訊據被告陳河廷對於上開犯罪事實坦承不諱，核與被害人徐
    劉玉秀、顏阿嬰、吳金龍、江思璇於警詢指訴相符，並有高
    雄市○○區○○街56巷19號、壽山街2 之3 號、登山街60巷
    39號及內惟路459 巷13號之現場暨監視錄影翻拍照片在卷可
    稽，是認被告自白與事實相符，足為判斷之依據，本案之事
    證明確，被告上揭犯行堪予認定，應予依法論科。
三、(一)核被告如事實欄二(一)至(四)所為，均係犯刑法第321 條第1
    項第1 款之侵入住宅竊盜罪。(二)被告有事實欄一所述刑之宣
    告及執行，有臺灣高等法院被告前案紀錄表1 份在卷可稽，
    其受有期徒刑執行完畢，5 年內故意再犯本案有期徒刑以上
    之罪，均為累犯，各應依刑法第47條第1 項規定加重其刑。
    (三)審酌被告年已44歲，思想成熟、體力尚堪負荷，不思培養
    正當技能賺取生活所需，竟以藉機侵入他人住宅竊取物品變
    賣，顯見法治觀念淡薄，並未深刻反省悔過，且因被告的侵
    入住宅竊盜行為不僅造成被害人的財產損害、心理驚嚇不安
    ，因而喪失對住宅安全之信賴，更加深社會治安不良的普遍
    印象，惟念及被告犯後坦承犯行等一切情狀，各量處如主文
    所示之刑並定其應執行刑，以示懲儆。
四、綜合以上，應依刑事訴訟法第273 條之1 、第284 條之1、
    第299 條第1 項前段，刑法第321 條第1 項第1 款、第47條
    第1 項、第51條第5 款，判決如主文。
五、本案經檢察官曾財和到庭執行職務
中    華    民    國   100    年    9     月    8     日
                  刑事第十三庭  法  官  楊智守
以上正本證明與原本無異。
如不服本判決應於收受送達後10日內向本院提出上訴書狀，並應
敘述具體理由；如未敘述上訴理由者，應於上訴期間屆滿後20日
內向本院補提理由書（均須按他造當事人之人數附繕本）「切勿
逕送上級法院」。
中    華    民    國   100    年    9     月    8     日
                                書記官  蔡毓琦
附錄本判決論罪之法條：
中華民國刑法第321條
（加重竊盜罪）
犯竊盜罪而有下列情形之一者，處 6 月以上、5 年以下有期徒
刑，得併科新臺幣 10 萬元以下罰金：
一、侵入住宅或有人居住之建築物、船艦或隱匿其內而犯之者。
二、毀越門扇、牆垣或其他安全設備而犯之者。
三、攜帶兇器而犯之者。
四、結夥三人以上而犯之者。
五、乘火災、水災或其他災害之際而犯之者。
六、在車站、埠頭、航空站或其他供水、陸、空公眾運輸之舟、
    車、航空機內而犯之者。
前項之未遂犯罰之。